# 关于第二类限制性股票产生的递延所得税资产的后续处理

提问人：tuxiaowen1009 时间：2023-03-13 09:28:51
@chenyiwei，陈版您好，想请教一下，在《上市公司执行企业会计准则案例解析 2020 》中案例9-11里提到“当公司估计未来可税前抵扣的金额超过等待期内确认的股份支付费用，超出部分形成的递延所得税资产应该直接计入所有者权益”，那么如果这部分对应记入“资本公积-其他资本公积”的递延所得税资产在股权激励被行权后应该怎么处理呢？是否可以从资本公积-其他资本工积转入递延所得税费用？因为我理解的是，这个实际上税务口径是可以按照“实际行权是的股价-授予价格”的差来税前扣除的，所以会影响所得税费用，故转到递延所得税费用从而影响损益表。

回答人：chenyiwei
类似案例可以参考《计学撮要 2013 》中的专题“我国居民企业实行股权激励计划有关企业所得税的会计处理问题”。